【裁判字號】    89,易,577
【裁判日期】    890428
【裁判案由】    傷害
【裁判全文】
臺灣板橋地方法院刑事判決                          八十九年度易字第五七七號
    公  訴  人  臺灣板橋地方法院檢察署檢察官
    被      告  乙○○
右列被告因傷害案件，經檢察官提起公訴（八十八年度偵字第二四五四九號），本院
判決如左：
    主  文
乙○○傷害人之身體，處拘役伍拾日，如易科罰金，以參佰元折算壹日。
    事  實
一、乙○○以其妻張月梅名義拍賣購得甲○○坐落於臺北縣新莊市○○路一五二巷三
    十六號一樓之房地，於民國八十八年七月二十四日二十時許，在上址甲○○住處
    ，因甲○○未依約搬遷而與甲○○發生爭執，乙○○憤而毆打甲○○，致甲○○
    受有左眼眼皮瘀傷併結膜下出血及流鼻血之傷害。
二、案經甲○○訴請臺灣板橋地方法院檢察署檢察官偵查起訴。
    理  由
一、訊據被告固坦承在甲○○住處與之發生爭執並拉址之事實，然矢口否認涉有傷害
    犯行，辯稱因甲○○先向伊拿新台幣（下同）五萬元之搬遷費，但一個月後仍不
    搬家，伊要呂某還錢，呂某卻置之不理，就往房間裡面走，伊才拉住他要與他理
    論，且事後呂某又向伊拿了十萬元之搬遷費，若伊有毆打呂某，豈會再給呂某十
    萬元云云。惟查，被告所涉右揭犯行，業據告訴人甲○○於偵審中指訴歷歷，並
    有診斷證明書二紙、照片一幀附卷足稽，被告所辯，顯係事後避重就輕卸責之詞
    ，不足採信。次查，甲○○指稱被告夥同另二位姓名年籍不詳之成年男子共同毆
    打伊云云。經查，該二位成年男子於本院審理中，經甲○○指認係為證人鄭勝和
    及鄭安成。惟本院訊據證人鄭勝和、鄭安成均堅決否認有毆打甲○○之行為，且
    被告亦供稱當天鄭勝和、鄭安成並未與甲○○拉扯或毆打呂某云云。此外查無任
    何積極證據可資證明被告與鄭勝和、鄭安成有共同毆打告訴人之犯行，自不能單
    憑告訴人片面之指訴即遽行推定被告有與證人鄭勝和、鄭安成共同毆打告訴人之
    犯行。公訴人認被告與另二位年籍姓名不詳之成年男子間，有共同犯意聯絡及行
    為分擔，應論以共同正犯，容屬誤會，併此敘明。本件事證明確，被告犯行堪以
    認定。
二、核被告傷害人之身體，所為係犯刑法第二百七十七條第一項之罪。爰審酌被告犯
    罪之動機、目的、手段、告訴人所受傷害之程度、犯後之態度等一切情狀，量處
    如主文所示之刑，並諭知易科罰金折算標準，以資懲儆。
據上論斷，應依刑事訴訟法第二百九十九條第一項前段，刑法第二百七十七條第一項
、第四十一條，罰金罰鍰提高標準條例第一條前段、第二條，判決如主文。
本案經檢察官蔡宏展到庭執行職務。
中        華        民        國    八十九    年    四    月    二十八  日
                                      臺灣板橋地方法院刑事第五庭
                                          法  官  呂  安  樂
右正本證明與原本無異
如不服本判決應於送達後十日內向本院提出上訴狀
                                          書記官  陳  玉  嬋
中        華        民        國    八十九    年    四    月    二十八  日
附錄本案論罪科刑法條全文：
刑法第二百七十七條第一項：
傷害人之身體或健康者，處三年以下有期徒刑、拘役或一千元以下罰金。


司法院資訊處製作；財團法人民間司法改革基金會備份。
